【裁判字號】    95,非抗,1
【裁判日期】    950124
【裁判案由】    票款執行
【裁判全文】
臺灣高等法院民事裁定                   95年度非抗字第1號
抗告人  甲○○
上列抗告人與相對人龍普開發建設有限公司間票款執行事件，對
於中華民國94年11月29日台灣桃園地方法院94年度抗字第46號裁
定提起抗告，本院裁定如下：
    主      文
抗告駁回。
抗告程序費用由抗告人負擔。
    理      由
一、按對於非訟事件抗告法院之裁定再為抗告，僅得以其適用法
    規顯有錯誤為理由，並經原法院之許可者為限；前項許可，
    以原裁定所涉及之法律見解具有原則上重要性者為限；民事
    訴訟法第436條之3第3項、第4項及第436條之6之規定，於第
    3項之抗告準用之，非訟事件法第45條第3項、第4項、第5項
    分別定有明文。所謂適用法規顯有錯誤，係指原裁定就其取
    捨證據所確定之事實適用法規顯有錯誤而言，不包括認定事
    實不當之情形在內。又所謂有原則上之重要性，係指訴訟事
    件所涉及之法律見解意義重大，而有闡釋之必要而言。倘提
    起再抗告，未具體指出有如何適用法規顯有錯誤之情形，以
    及上開裁定所涉及之法律見解具有原則上重要性，其再抗告
    顯非合法。
二、本件相對人執系爭本票向原法院聲請本票裁定准予強制執行
    ，經原法院於民國（下同）94年8月24日以94年度票字第813
    7 號裁定准許之，抗告人提起抗告，經原法院於94年10月19
    日以94年度抗字第46號裁定駁回其抗告，抗告人仍不服，提
    起再為抗告，經原法院於94年11月29日以94年度抗字第46號
    裁定駁回其再抗告（下稱原裁定）。抗告人不服原裁定，提
    起抗告，其理由略以：(一)相對人履行兩造簽立之解除合建契
    約之義務後，伊為保證給付相對人對價而於94年 4月28日簽
    發、面額新台幣200萬元、到期日94年7月12日之本票乙紙（
    下稱系爭本票）予相對人，然相對人並未履行解除合建契約
    書所載義務，伊得拒絕對待給付，從而為保證履行給付之系
    爭本票債權亦不存在，伊為此向原法院對相對人提起返還系
    爭本票暨確認本票債權不存在之訴，經原法院以94年度訴字
    第 942號審理中，如准許相對人執系爭本票為強制執行，伊
    之財產恐受有不能回復之損害，顯有違本票裁定准予抗告制
    度之原意。(二)系爭本票上載有「保證解除合建契約用」，由
    該註記可知如相對人未履行解除合建契約書之義務，系爭本
    票保證之債權自當不存在，相對人不得持系爭本票聲請本票
    裁定以清償不存在之債權云云。
三、經查，抗告人對於原法院94年10月19日94年度抗字第46號裁
    定提起再抗告，其理由略以：伊業已向原法院對相對人提起
    確認本票債權不存在之訴，經原法院以94年度訴字第 942號
    、第 949號審理在案，上開裁定內容與裁定結果顯然相齟齵
    ；另系爭本票上載有「保證解除合建契約用」，由該註記可
    知如相對人未履行解除合建契約書之義務，系爭本票保證之
    債權自當不存在，相對人不得持系爭本票聲請本票裁定，原
    法院未查上情，亦未於裁定中敘明理由，適用法規顯有錯誤
    云云。惟抗告人上開再抗告理由，未具體指出上開裁定有如
    何適用法規顯有錯誤之情形，以及上開裁定所涉及之法律見
    解具有原則上重要性，而僅空言指摘上開裁定適用法律顯有
    錯誤，揆諸上開說明，抗告人所提再抗告，自不合法。原法
    院駁回抗告人之再抗告，於法並無不合。抗告意旨指摘原裁
    定不當，求予廢棄，並無理由，應予駁回。
四、據上論結，本件抗告為無理由，爰裁定如主文。
中    華    民    國    95    年    1     月    24    日
                  民事第十五庭審判長法  官  黃騰耀
                                    法  官  許文章
                                    法  官  黃國永
正本係照原本作成。
不得再抗告。
中    華    民    國    95    年    1     月    24    日
                                    書記官  葉國乾


司法院資訊處製作；財團法人民間司法改革基金會備份。
